臺灣高等法院臺南分院民事判決　八十九年度上易字第二一九號　　Ｋ
　　　上　訴　人　癸　○　○
　　　視同上訴人　ｌ　○○○
　　　　　　　　　Ｘ　○○○
　　　　　　　　　ｄ　○　○
　　　　　　　　　宇　○　○
　　　　　　　　　未　○　○
　　　　　　　　　Ｐ　○　○
　　　　　　　　　丁　　　○
　　　　　　　　　Ｅ　○　○
　　　　　　　　　丙　　　○
　　　　　　　　　Ｎ　○　○
　　　　　　　　　丑　○　○
　　　　　　　　　ｅ　○○○
　　　　　　　　　ｆ　○　○
　　　　　　　　　ｈ　○　○
　　　　　　　　　ｇ　○　○
　　　　　　　　　Ｖ　○　○
　　　　　　　　　ｂ　○　○
　　　　　　　　　ａ　○　○
　　　　　　　　　Ｕ　○○○
　　　　　　　　　Ｚ　○○○
　　　　　　　　　甲　○○○
　　　　　　　　　ｋ　○○○
　　　　　　　　　ｍ　○　○
　　　　　　　　　ｎ　○　○
　　　　　　　　　ｏ　○　○
　　　　　　　　　乙　○　○
　　　　　　　　　Ｗ　○○○
　　　　　　　　　劉　寧　賜
　　　　　　　　　ｉ　○　○
　　　　　　　　　Ｙ　○○○
　　　　　　　　　ｊ　○　○
　　　　　　　　　賴　王　麥　.
　　　　　　　　　Ｊ　○　○
　　　　　　　　　Ｄ　○　○
　　　　　　　　　Ｃ　○　○
　　　　　　　　　亥　○　○
　　　　　　　　　己　○　○
　　　　　　　　　庚　○　○
　　　　　　　　　Ｌ　○　○
　　　　　　　　　戌　○　○
　　　　　　　　　天　○　○
　　　　　　　　　寅　○　○
　　　　　　　　　Ｍ　○　○
　　　　　　　　　Ｉ　○　○
　　　　　　　　　Ｏ　○　○
　　　　　　　　　壬　○　○
　　　被上訴人　　辛　○　○
右當事人間請求分割共有物事件，上訴人對於中華民國八十九年六月二十九日臺灣嘉
義地方法院第一審判決（八十七年度訴字第六六號）提起上訴，本院判決如左：
      主      文
上訴駁回。
原判決主文第七項，其中「Ｅ部分面積０‧一四００公頃」，更正為「Ｅ部分面積０
‧一四九九公頃」。
第二審訴訟費用由上訴人負擔。
      事      實
甲、上訴人方面：
壹、上訴人癸○○方面：
一、聲明：求為判決：（一）原判決關於分割方法部分廢棄。（二）右廢棄部分，兩
    造之分割方法如本判決附圖三所示。（三）第二審訴訟費用按原判決所命比例由
    兩造負擔。
二、陳述：除與原判決記載相同者，予以引用外，補稱：
（一）本件上訴人之聲明祇要求就分配位置之小部分調整修改，並不影響原有之分配
      地區號與面積，連判決主文亦可一字不改。
（二）位置之修改，係將附圖三所示為分割，即可免拆除建物。
（三）如此以相等之面積調整分配位置，雖有前面地與後面地價值之相差。惟見分配
      １部分既連接至後面之地，對於Ｄ地配些後面之地，尚屬公平。因而本判決附
      圖三所示之分割方法，可謂最合適。
三、證據：除援用第一審所提證據外，補提嘉義縣竹崎地政事務所八十七年三月土地
    複丈成果圖方案一份及戶籍謄本等件為證。
乙、視同上訴人宇○○、午○○、ｐ○○○、Ｔ○○方面：
一、聲明：求為判決：（一）原判決廢棄。（二）右廢棄部分，被上訴人在第一審之
    訴駁回。（三）第一、二審訴訟費用由被上訴人負擔。
二、陳述：除與原判決記載相同者，予以引用外，宇○○補稱：不同意原審判決之分
    割方案，希望保持公廳。午○○補稱：不想分割，繼續保持共有。ｐ○○○、Ｔ
    ○○補稱：請由依原審判決方案分割。
丙、視同上訴人ｌ○○○、Ｘ○○○、ｄ○○、未○○、Ｐ○○、丁○、Ｅ○○、丙
    ○、Ｎ○○、丑○○、ｅ○○○、ｆ○○、ｈ○○、ｇ○○、Ｖ○○、陳炯墩、
    陳炯慧、Ｕ○○○、Ｚ○○○、甲○○○、ｋ○○○、ｍ○○、ｎ○○、ｏ○○
    、乙○○、Ｗ○○○、劉寧賜、ｉ○○、Ｙ○○○、ｊ○○、Ｑ○○○、Ｒ○○
    ○、子○○、卯○○○、申○○、宙○○、Ｂ○○、玄○○、黃○○、巳○○、
    辰○○、賴王麥、Ｊ○○、Ｄ○○、Ｃ○○、亥○○、己○○、庚○○、Ｌ○○
    、戌○○、天○○、寅○○、Ｍ○○、酉○○、Ｉ○○、Ｏ○○、壬○○、ｃ○
    ○○、戊○、Ｆ○○、Ｇ○○、Ｋ○○、Ｓ○○○、Ｈ○○、地○○、Ａ○○方
    面：
壹、視同上訴人ｌ○○○、Ｘ○○○、ｄ○○、未○○、Ｐ○○、丁○、Ｅ○○、丙
    ○、Ｎ○○、丑○○、ｅ○○○、ｆ○○、ｈ○○、ｇ○○、Ｖ○○、陳炯墩、
    陳炯慧、Ｕ○○○、Ｚ○○○、甲○○○、ｋ○○○、ｍ○○、ｎ○○、ｏ○○
    、乙○○、Ｗ○○○、劉寧賜、ｉ○○、Ｙ○○○、ｊ○○、Ｑ○○○、Ｒ○○
    ○、子○○、卯○○○、申○○、Ｂ○○、玄○○、黃○○、巳○○、辰○○、
    賴王麥、Ｊ○○、Ｄ○○、Ｃ○○、亥○○、己○○、庚○○、Ｌ○○、戌○○
    、天○○、寅○○、Ｍ○○、酉○○、Ｉ○○、Ｏ○○、壬○○、Ｆ○○、Ｇ○
    ○、Ｓ○○○、Ｈ○○、地○○、Ａ○○未於最後言詞辯論期日到場，亦未提出
    任何書狀做何聲明及陳述。
貳、視同上訴人宙○○、Ｋ○○、ｃ○○○、戊○未於最後言詞辯論期日到場，惟據
    其於本院準備程序時所為之聲明及陳述如左：
一、聲明：求為判決：（一）原判決廢棄。（二）右廢棄部分，被上訴人在第一審之
    訴駁回。（三）第一、二審訴訟費用由被上訴人負擔。
二、陳述：除與原判決記載相同者，予以引用外，宙○○、Ｋ○○均補稱：不同意原
    審判決之分割方法，且應先保留公廳、公地、水溝、道路後再分割。至於ｃ○○
    ○、戊○則補稱：同意原判決之分割方法。
丁、被上訴人方面：
一、聲明：求為判決：（一）上訴駁回。（二）第二審訴訟費用由上訴人負擔。
二、陳述：除與原判決記載相同者，予以引用外，補稱：
（一）上訴人之修改分割方法，分割後對分得Ｄ部分之共有人ｐ○○○等五人，其地
      型變成地形不完整，難為發揮土地最高效用，且分割後面臨馬路部分之土地縮
      小，價值減少，對ｐ○○○等五人顯然不公平，有失公平原則。
（二）又上訴人係與ｌ○○○等七十人按其持分比例保持共有，如依上訴人所提分割
      方案，除有前述因分割後地形不完整外，如將來現保持共有之人欲再請求分割
      ，因上訴人之持分能否保持其建物完整，亦有疑慮。是以上訴人如欲保持建物
      之完整，似應向分得Ｄ部分土地之ｐ○○○等人承租或購買土地，始可真正免
      除建物被拆機會。
戊、本院依上訴人聲請履勘現場，並囑託嘉義縣竹崎地政事務所繪製土地複丈成果圖
    。
      理      由
一、按訴訟標的對於共同訴訟之各人必須合一確定者，共同訴訟中一人之上訴，其效
    力及於全體，此觀民事訴訟法第五十六條第一項第一款規定自明。本件為請求分
    割共有物之訴，其訴訟標的對於共同訴訟之各人必須合一確定，依前開規定，上
    訴人癸○○上訴之效力及於同造之ｌ○○○、Ｘ○○○、ｄ○○、宇○○、未○
    ○、Ｐ○○、丁　○、Ｅ○○、丙　○、Ｎ○○、丑○○、ｅ○○○、ｆ○○、
    ｈ○○、ｇ○○、Ｖ○○、ｂ○○、ａ○○、Ｕ○○○、Ｚ○○○、甲○○○、
    ｋ○○○、ｍ○○、ｎ○○、ｏ○○、乙○○、Ｗ○○○、劉寧賜、ｉ○○、Ｙ
    ○○○、ｊ○○、Ｑ○○○、Ｒ○○○、申○○、宙○○、子○○、賴王麥（即
    吳麥）、Ｊ○○、Ｄ○○、吳雄、亥○○、己○○、庚○○、Ｌ○○、戌○○
    、天○○、寅○○、Ｍ○○、酉○○（即孫吳淑貞）、Ｉ○○、Ｏ○○、壬○○
    、午○○、Ｂ○○、玄○○、黃○○、巳○○、辰○○、卯○○○、申○○、宙
    ○○、ｐ○○○、ｃ○○○、Ｔ○○、戊○、Ｆ○○、Ｋ○○、Ｇ○○、Ｓ○○
    ○、Ｈ○○、地○○、Ａ○○，爰將之併列為上訴人，合先敘明。
二、本件視同上訴人ｌ○○○、Ｘ○○○、ｄ○○、未○○、Ｐ○○、丁○、Ｅ○○
    、丙○、Ｎ○○、丑○○、ｅ○○○、ｆ○○、ｈ○○、ｇ○○、Ｖ○○、ｂ○
    ○、ａ○○、Ｕ○○○、Ｚ○○○、甲○○○、ｋ○○○、ｍ○○、ｎ○○、ｏ
    ○○、乙○○、Ｗ○○○、劉寧賜、ｉ○○、Ｙ○○○、ｊ○○、Ｑ○○○、Ｒ
    ○○○、子○○、卯○○○、申○○、宙○○、Ｂ○○、玄○○、黃○○、巳○
    ○、辰○○、賴王麥、Ｊ○○、Ｄ○○、Ｃ○○、亥○○、己○○、庚○○、Ｌ
    ○○、戌○○、天○○、寅○○、Ｍ○○、酉○○、Ｉ○○、Ｏ○○、壬○○、
    ｃ○○○、戊○、Ｆ○○、Ｇ○○、Ｋ○○、Ｓ○○○、Ｈ○○、地○○、Ａ○
    ○經合法通知無正當理由不到場，核無民事訴訟法第三百八十六條各款所列情形
    ，准依被上訴人聲請，由其一造辯論而為判決。
三、本件被上訴人起訴主張：坐落嘉義縣竹崎鄉○○○段四０七、四二九、四二九之
    五地號等三筆土地係被上訴人分別與人共有，其土地地號、地目、面積、共有人
    、應有部分各如本判決附表所示。其中四二九－五地號之土地登記簿謄本面積為
    ０‧０六六九公頃，惟實際面積為０‧０六四六公頃、四二九地號之土地登記簿
    謄本面積０‧０四六六公頃，實際面積則為０‧０四四三公頃；另土地共有人吳
    哮、吳和尚、吳仁、吳江、吳廖善已死亡，其繼承人如本判決附表所示，惟迄未
    辦理繼承登記。又兩造間就系爭土地並無不分割之特約，亦無因物之使用目的不
    能分割之情形，因不能達成分割之協議，雖三筆土地共有人不相同，惟為訴訟經
    濟，爰一併起訴，求為判決命如本判決附表所示吳哮、吳和尚、吳仁、吳江、吳
    廖善之繼承人應各就渠等之被繼承人吳哮、吳和尚、吳仁、吳江、吳廖善就系爭
    土地之應有部分先行辦理繼承登記，及系爭四二九、四二九之五地號土地之共有
    人應協同辦理面積更正登記（此部分業經原審判決上開各該上訴人敗訴，未據其
    等未聲明不服，此部分已確定）後，再為就系爭三筆土地，各別裁判分割如本判
    決附圖一所示等語。
四、上訴人癸○○及到場之視同上訴人均同意保留公廳及道路，惟上訴人癸○○則主
    張應以本判決附圖三所示之分割方法為分割，視同上訴人ｐ○○○、Ｔ○○、ｃ
    ○○○、戊○則主張依原審判決之方案（如本判決附圖一所示）分割，至於視同
    上訴人午○○則主張：不願分割，應繼續保持共有等語。
五、本件被上訴人主張系爭三筆土地為兩造所共有，原來各共有人之應有部分如附表
    所示；其中原共有人吳哮、吳和尚、吳仁、吳江、吳廖善均已死亡，其等應有部
    分由其等之繼承人共同繼承，兩造間就系爭三筆土地各自並無不分割之特約，亦
    無因物之使用目的不能分割之情形等事實，業據其於原審提出土地登記簿謄本、
    被繼承人吳哮、吳和尚、吳仁、吳江、吳廖善之繼承系統表、除戶戶籍謄本、各
    繼承人戶籍謄本等件為證（原審(三)卷第二一九頁至第二三一頁、原審(一)卷第十二
    頁至第一六八頁、原審(六)卷第六六頁至第七四頁、第九五頁至第一０三頁、原審
    (七)卷第二八頁至第四二頁），且為到場之上訴人所不爭執，堪信被上訴人該部分
    之主張為真實。
六、按各共有人除因物之使用目的不能分割，或契約定有不分割之期限者外，得隨時
    請求分割共有物，又共有物分割之方法，不能協議決定者，法院得因任何共有人
    之聲請，命為原物或變價之分配，民法第八百二十三條第一項前段、第八百二十
    四條第二項分別定有明文。系爭三筆土地為兩造各自所共有，其共有人及應有部
    分各如本判決附表所示，已如前述，雙方既未定有不分割之特約，亦無因物之使
    用目的不能分割之情形，茲雙方既不能達成分割之協議，則被上訴人訴請法院為
    共有物各自分割，於法即無不合，應予准許，茲應審究者，厥為如何分割始為適
    當。
七、查：
（一）系爭三筆土地連成一片，現有約六米既成道路自四０七地號土地西南側通過，
      土地上現有共有人興建、使用之建物，其位置、建物構造、使用人詳如本判決
      附圖四所示。又系爭四０七地號土地上公前方有「阿里山忠王」、「吳鳳公故
      居」之牌樓及紀念碑，「吳鳳公」公廳係磚瓦平房，一體成型，中隔三間房間
      ，其中央處供奉「吳鳳公」牌位、神象等情，業經原審於八十七年五月十六日
      履勘現場，查勘使用現況屬實，並命嘉義縣大林地政事務所繪製使用現況圖，
      有勘驗筆錄及嘉義縣大林地政事務所複丈成果圖在卷可參（原審(二)卷第八頁至
      第十二頁、第二一頁至第二三頁），及本院受命法官於九十年四月十二日履勘
      現場，並製作勘驗筆錄附卷（本院(一)卷第二０二頁至第二０六頁）可佐。
（二）又如依本判決附圖二所示之方案，不獨被上訴人所有之房屋須全部拆除，另所
      分得之丙部分，其上現有上訴人吳正明之鐵皮房屋，此對照本判決附圖四之現
      況圖自明，其於分割後亦需拆除，所致共有人之損害不小；且上訴人Ｌ○○所
      分得之丁部分面積狹長，寬度太窄而無法建築，且地形不整，無法有效發揮土
      地效用，亦係其缺點。至於系爭四二九之五地號土地中，分歸予被上訴人之Ｃ
      部分並無對外連絡道路，系爭四二九地號土地則未依被上訴人及上訴人吳黃隨
      之繼承人表明於分割後仍願保持共有之之意思而為分割，其分割方法顯然不符
      雙方當事人之利益，而不適宜為分割方案之參考。
（三）至於本判決附圖三所示之分割方案，雖係附圖一之修正，惟其中編號Ｄ及編號
      Ｅ間之交界處因未形成直線，二筆土地均非方正，且編號Ｄ之土地面臨南側之
      既成道路寬度減少，非惟對於土地之利用較為不利，亦且分得之價值相對減低
      ，對於編號Ｄ之分得共有人顯非公平，自不適宜為分割方案之參考。
（四）至於本判決附圖一所示之分割方案（即原判決所採方案），則「吳鳳公」故居
      之公廳及其前面庭院均得以保留而由兩造保持共有，符合共有人全體意思，且
      編號Ｄ及編號Ｅ之土地之分得人亦無如本判決附圖三所示分割方案之缺點，全
      體共有人於分割後亦均得面臨道路，方便對於土地之利用。至於系爭四二九之
      五地號土地，被上訴人與上訴人Ｌ○○表明願保持共有，另上訴人吳黃隨之繼
      承人亦不願與上訴人宇○○等人保持共有而願單獨分割，上開附圖一所示之分
      割方案亦可顧及其等利益。
（四）本院審酌系爭三筆土地均為建地性質，及各筆土地之共有人於系爭土地上使用
      之情況、共有人願繼續保持共有之意思，併各自分割後之各共有人均應有對外
      聯絡道路，以便對於土地有利用上之最大經濟效益，且避免土地不整，方便分
      得人之開發利用，認本判決附圖一所示方案，不惟全體分得之人，均得以利用
      既成之道路，可供對外聯絡使用，併分得之各部分土地較為完整，方便各分得
      人之土地開發利用，且為大多數共有人所贊同，應為所有分割方案中最適當者
      。
八、綜右所述，本件被上訴人請求裁判分割系爭三筆土地，核無不合，原審法院審酌
    各筆土地之共有人之利益及注意各個取得部分之經濟效益，並兼顧系爭三筆土地
    建地性質之社會利益，基於公平原則，而以本判決附圖一所示方案之方法予以分
    割，核無不合，亦且妥適，上訴意旨猶執陳詞，指摘原判決不當，求予廢棄改判
    ，非有理由，應予駁回。至於原判決主文第七項，其中「Ｅ部分面積０‧一四０
    ０公頃」，核係「Ｅ部分面積０‧一四九九公頃」之錯誤，爰併更正如主文第二
    示所示。
九、本件事證已臻明確，兩造其餘攻擊防禦方法，與判決結果無影響，無庸一一論列
    。至於本件係因分割共有物而涉訟，原判決所採方割方法並無不當，上訴人提起
    上訴，要非防禦權利所必要，其所為無益之第二審訴訟程序，因此而生之第二審
    訴訟費用自應由上訴人一人負擔，併此敘明。
十、據上論結，本件上訴為無有理由，依民事訴訟法第四百四十九條第一項、第七十
    八條、第四百六十三條、第三百八十五條第一項前段，判決如主文。
中　　　華　　　民　　　國　　九十一　　年　　　四　　　月　　三十  　　日
　　　　　　　　　　　　　　　　　　臺灣高等法院臺南分院民事第二庭
~B1審判長法官　吳　　志　　誠
~B2　　　法官　李　　素　　靖
~B3　　　法官　李　　文　　賢
右為正本係照原本作成。
不得上訴。
中　　　華　　　民　　　國　　九十一　　年　　　五　　　月　　　二　　　日
~B法院書記官　劉　　清　　洪
~F0
~T40
附　　表
┌──┬───────┬───────┬───────┬──────────────────────┐
│編號│土地坐落地號、│共  有  人    │應有部分      │繼承人                                      │
│    │地目、面積    │（登記名義人）│              │                                            │
├──┼───────┼───────┼───────┼──────────────────────┤
│一　│嘉義縣竹崎鄉番│辛○○        │十二分之一    │                                            │
│    │子潭段四０七地├───────┼───────┼──────────────────────┤
│    │號、建、面積０│Ｌ○○        │二四分之一    │                                            │
│    │‧四一五六公頃├───────┼───────┼──────────────────────┤
│    │土地          │吳仁          │十二分之二    │吳江《已歿，吳黃隨係其繼承人，惟吳黃隨亦已死│
│    │              │              │              │亡，ｐ○○○、ｃ○○○、Ｔ○○、戊○、Ｆ○○│
│    │              │              │              │係吳黃隨之繼承人》。                        │
│    │              ├───────┼───────┼──────────────────────┤
│    │              │吳哮          │十二分之二    │吳德根《已歿，ｌ○○○、Ｘ○○○、ｄ○○、吳│
│    │              │              │              │金定係其繼承人》、吳葉《已歿，未○○、Ｐ○○│
│    │              │              │              │、丁○、Ｅ○○、丙○、Ｎ○○、丑○○為其繼承│
│    │              │              │              │人》、陳吳樣《已歿，陳銘〈已歿，ｅ○○○、│
│    │              │              │              │ｆ○○、ｈ○○、ｇ○○為其繼承人〉、Ｖ○○、│
│    │              │              │              │ｂ○○、ａ○○、Ｕ○○○、Ｚ○○○、甲○○○│
│    │              │              │              │為其繼承人》、蔡吳市《已歿，ｋ○○○、ｍ○○│
│    │              │              │              │、ｎ○○、ｏ○○為繼承人》、劉吳《已歿，朱│
│    │              │              │              │劉豆、Ｗ○○○、劉寧賜、ｉ○○、Ｙ○○○、劉│
│    │              │              │              │寧桔為其繼承人》、吳周全《已歿，吳正明〈亦已│
│    │              │              │              │歿，午○○、Ｂ○○、玄○○、黃○○、巳○○、│
│    │              │              │              │辰○○係其繼承人〉》、Ｑ○○○、Ｒ○○○、吳│
│    │              │              │              │正鴻〈已歿，卯○○○、申○○、宙○○係其繼承│
│    │              │              │              │人〉、子○○為其繼承人》、癸○○。          │
├──┼───────┼───────┼───────┼──────────────────────┤
│    │              │吳和尚        │十二分之一    │吳天送《已歿，賴王麥（原判決主文誤為賴吳麥）│
│    │              │              │              │為其繼承人                                  │
│    │              ├───────┼───────┼──────────────────────┤
│    │              │Ｊ○○        │一０八分之五  │                                            │
│    │              │              │              │                                            │
│    │              ├───────┼───────┼──────────────────────┤
│    │              │Ｄ○○        │三六分之一    │                                            │
│    │              ├───────┼───────┼──────────────────────┤
│    │              │亥○○        │十二分之一    │                                            │
│    │              ├───────┼───────┼──────────────────────┤
│    │              │吳廖善        │三六分之二    │Ｇ○○、Ｋ○○、Ｓ○○○、Ｈ○○、地○○、吳│
│    │              │              │              │美儀                                        │
│    │              ├───────┼───────┼──────────────────────┤
│    │              │己○○        │七二分之一    │                                            │
│    │              ├───────┼───────┼──────────────────────┤
│    │              │庚○○        │七二分之一    │                                            │
│    │              ├───────┼───────┼──────────────────────┤
│    │              │戌○○        │十二分之一    │                                            │
│    │              ├───────┼───────┼──────────────────────┤
│    │              │天○○        │三六分之一    │                                            │
│    │              ├───────┼───────┼──────────────────────┤
│    │              │Ｉ○○        │三六分之一    │                                            │
│    │              ├───────┼───────┼──────────────────────┤
│    │              │宙○○        │三六分之一    │                                            │
│    │              ├───────┼───────┼──────────────────────┤
│    │              │Ｏ○○        │一０八分之一  │                                            │
│    │              ├───────┼───────┼──────────────────────┤
│    │              │壬○○        │二四分之一    │                                            │
├──┼───────┼───────┼───────┼──────────────────────┤
│二　│同段四二九地號│吳江          │十二分之二    │吳黃隨《已歿，ｐ○○○、ｃ○○○、Ｔ○○、吳│
│    │、建、面積０‧│              │              │綠、Ｆ○○係其繼承人》。                    │
│    │０四六六公頃土├───────┼───────┼──────────────────────┤
│    │地            │辛○○        │十二分之一    │                                            │
│    │              ├───────┼───────┼──────────────────────┤
│    │              │吳哮          │十二分之二    │同右所示                                    │
│    │              ├───────┼───────┼──────────────────────┤
│    │              │吳和尚        │十二分之一    │同右所示                                    │
│    │              ├───────┼───────┼──────────────────────┤
│    │              │Ｊ○○        │十八分之一    │同右所示                                    │
│    │              ├───────┼───────┼──────────────────────┤
│    │              │Ｄ○○        │十八分之一    │                                            │
│    │              ├───────┼───────┼──────────────────────┤
│    │              │亥○○        │十二分之一    │                                            │
│    │              ├───────┼───────┼──────────────────────┤
│    │              │吳雄        │十二分之一    │                                            │
│    │              ├───────┼───────┼──────────────────────┤
│    │              │寅○○        │三六分之一    │                                            │
│    │              ├───────┼───────┼──────────────────────┤
│    │              │Ｍ○○        │七二分之一    │                                            │
│    │              ├───────┼───────┼──────────────────────┤
│    │              │孫吳淑貞      │七二分之一    │                                            │
│    │              ├───────┼───────┼──────────────────────┤
│    │              │戌○○        │六分之一      │                                            │
├──┼───────┼───────┼───────┼──────────────────────┤
│三　│同段四二九之五│吳江          │十二分之二    │同右所示                                    │
│    │地號，建，面積├───────┼───────┼──────────────────────┤
│    │０‧０六六九公│辛○○        │十二分之一    │                                            │
│    │頃土地        ├───────┼───────┼──────────────────────┤
│    │              │Ｌ○○        │三分之一      │                                            │
│    │              ├───────┼───────┼──────────────────────┤
│    │              │吳哮          │十二分之二    │同右所示                                    │
│    │              ├───────┼───────┼──────────────────────┤
│    │              │吳和尚        │十二分之一    │同右所示                                    │
│    │              ├───────┼───────┼──────────────────────┤
│    │              │Ｊ○○        │十八分之一    │同右所示                                    │
│    │              ├───────┼───────┼──────────────────────┤
│    │              │Ｄ○○        │十八分之一    │                                            │
│    │              ├───────┼───────┼──────────────────────┤
│    │              │己○○        │三六分之一    │                                            │
│    │              ├───────┼───────┼──────────────────────┤
│    │              │庚○○        │三六分之一    │                                            │
└──┴───────┴───────┴───────┴──────────────────────┘
